Inventaris van het archief van Anthonie Heinsius, raadpensionaris van Holland en West-Friesland, (1682) 1689-1720
Nationaal Archief, Den Haag
- HEINSIUS ALS RAADPENSIONARIS VAN HOLLAND, 1689-1720, 2
  - Algemeen., 2.1
    - Briefwisseling met:, 2.1.4
      - Algemene correspondentie., 2.1.4.5
        - 1711. Ingekomen brieven van:
          - Vrijbergen, Marinus van-, uit Londen en Kensington., 1643; 1 pak
          - Wassenaer, Jacob van-, heer van Obdam-, uit Düsseldorf., 1644; 1 stuk
          - Wentworth, Thomas, lord Raby-, graaf van Strafford-, uit 's-Gravenhage en Londen., 1645; 1 omslag
          - Wildt, David de-, uit Amsterdam., 1646; 5 stukken
          - Wishart, James-, uit 's-Gravenhage., 1647; 4 stukken
          - Württemberg-Neustadt, Karl Rudolf, hertog van-, uit Avesnes-le-Sec., 1648; 1 suk
          - Verscheidene personen-., 1649; 1 pak
            P.H. Achenbach
            R. van Aelstius
            R. Aemilius en Maria van Rouveroy
            H.H. Ahlefeldt (2x)
            N.N. Allezard
            P. van Almonde
            Magistraat van het Land van Altena
            J. van Amama en D. van Els
            N.N. d'Amman
            Magistraat van Amsterdam (2x)
            N.N. Amyrant (3x)
            Leopold, vorst van Anhalt-Dessau (3x)
            Marie-Anne van Arenberg-Auvergne
            J. van Assendelft (2x)
            T. d'Aubigné
            N.N. d'Audignies geboren Hardenbroek
            J. van Baerle
            J. Bakerode
            N.N. Baraumont (4x)
            J. de Béarn de Abere du Sceaux
            R.F. de Beauvau
            M. (van) Beem (3x)
            Th. de Beringhen
            Weduwe de Bette (2x)
            J. von Birndorff
            Maria en Alida van Bleiswijck
            J.S. Bonhomme
            L. de Borja-Tarazena
            F. Borre van Amerongen
            J. Bres
            M. Brouwer
            J.P. de Bucquoit (4x)
            A. Caen (3x)
            H., graaf van Callenberg (2x)
            N.N. Cambrier
            J. Caspersz
            N. Chevalier (2x)
            L. Cochet
            J. Cohen (2x)
            A.F. de Colins Sausel
            P. Cornets de Groot (2x)
            H. de Cort-Walef
            F.M. Couvreur (2x)
            E. van Derd
            H. Desmarets
            N.N. Desporcellets
            J. Deutz (2x)
            J.F. von Diesbach
            F.W. van Diest (2x)
            F. Donaudi (2x)
            D.C. Du Tour (2x)
            Schuldeisers van het huis Egmont
            Philipp L., graaf van Erbach (2x)
            J.C. van Erkel
            J. Estienne
            I. Faesch (3x)
            L.C. Ferié (2x)
            F. Florison (6x)
            J. le Gangneur
            Magistraat van Gent
            P.H. de Gentils de Lajonchapt-Langallerie
            G. Grénus
            N. Grijs
            P. Hamer (3x)
            Karl, landgraaf van Hessen-Kassel (2x)
            C. van den Helm Boddaert
            D. Hoeufft
            A. van Hoey
            H.R. von Ilgen
            R.F. de Jaymarth
            J. Jefferyes
            J.T.Ph. van Kretschmar
            N.N. La Barthe
            P.A. de La Haye
            N.N. de La Martinerie (2x)
            M. de Lamotte
            A.G., graaf de Lannoy-Clervaux
            J. Le Bègue
            N.N. Le Brun (5x)
            A.S. Leenrale (2x)
            N.N. Lennartz
            I. Leonhard (10x)
            N.N. Lerrembault de Beaurepaire
            Franse gijzelaars te Lille
            Leopold J. K., hertog van Lotharingen (3x)
            D. Louis
            F.W. Mandt
            M.F. Marcelli
            C.F. de Mattha
            M. de Maujouy
            A.T. de Mauregnault (2x)
            G. de Mauregnault
            N.N. Melin
            P. Miol
            J. Moller
            N.N. Montahet
            Henriëtte A., prinses van Nassau-Dietz
            M. Margaretha van Nassau-Odijk (4x)
            N.N., baron de Nokere
            Magistraat van Orchies
            Johann W., keurvorst van Palts-Neuburg
            F.L. de Pesmes-Saint-Saphorin (2x)
            J.M. van de Poll
            N.N. Portiers (2x)
            G. Pijll
            J.P. Ravens (2x)
            D. Reboulet (5x)
            N.N. Reboulet jr. (5x)
            Johanna M. van Riebeeck weduwe Van Hoorn
            N.N. Riffier (2x)
            A.H. van Rossem
            H. Rou
            E. Ruth d'Ans (2x)
            C.W. van Sande (5x)
            N.N. Samuel
            N. Sautijn (2x)
            Volckera Schatter geboren Fabricius
            C.J. van Schlippenbach
            J. von Scholten
            W. Schwaben
            N.N. de Seissan (2x)
            G. Slaats
            A. Steengracht
            C.A.C., graaf van Ursel (2x)
            D. van Veldhuysen-Heemstede (2x)
            C. Versluys (3x)
            H. Vink c.s.
            M. de Vlamingh
            Magdalena J. en Maria J. van Voorburgh
            A.C., graaf Wackerbarth
            A. van Wassenaer-Duvenvoorde
            G. von Werthern
            Catharina M. Westphalen
            F.A. Westphalen (3x)
            W. Wichers
            N.N. de Wignancourt Franconius
            C.T., markies von Winterfeldt
            C. Woell en P. van Dorp
            Magistraat van Woudrichem
            F., graaf Wrangel
            Ontcijferde brieven van Aloys, Freiherr von Malknecht aan Van Putten (15x)
            Kopieën, extracten en nouvelles waarvan de herkomst niet altijd duidelijk is.
        - 1711. Minuten en kopieën van brieven aan:
          - Bergh, Johan van den-., 1650; 1 omslag
          - Bernstorff, Andreas Gottlieb, Freiherr von-., 1651; 1 stuk
          - Buys, Willem-., 1652; 1 pak
          - Dopff, Daniel Wolf von-., 1653; 2 stukken
          - Drummond, John-., 1654; 1 omslag
          - Dussen, Bruno van der-., 1655; 7 stukken
          - Fagel, François Nicolaas-., 1656; 1 stuk
          - Goslinga, Sicco van-., 1657; 1 omslag
          - Hamel Bruynincx, Jacob Jan-., 1658; 1 stuk
          - Harley, Robert, graaf van Oxford-., 1659; 9 stukken
          - Hessen-Kassel, Karl, landgraaf van-., 1660; 1stuk
          - Hompesch, Reinhard Vincent, graaf van-., 1661; 1 stuk
          - Hooft, Willem-., 1662; 1 stuk
          - Hop, Jacob-., 1663; 4 stukken
          - Keppel, Arnold Joost van-, heer van Acquoy, graaf van Albemarle-., 1664; 1 omslag
          - La Bassecour, Jacob de-., 1665; 1 stuk
          - Mordaunt, Charles, graaf van Peterborough-., 1666; 2 stukken
          - Spanje, Carlos III, koning van-., 1667; 2 stukken
          - Nassau-Dietz, Marie Louise, prinses van Hessen-Kassel-, vorstin-douairière van-., 1668; 1 stuk
          - Boyle, Charles, graaf van Orrery-., 1669; 7 stukken
          - Palts-Neuburg, Johann Wilhelm, keurvorst van-., 1670; 1 stuk
          - Pesters, Ernst-., 1671; 1 stuk
          - Piccardt, Hendrik-., 1672; 4 stukken
          - Rechteren, Adolf Hendrik, graaf van-, heer van Almelo-., 1674; 9 stukken
          - Reede, Frederik Adriaan van-, heer van Renswoude-., 1675; 4 stukken
          - Vegelin van Claerbergen, Philip Frederik-., 1676; 2 stukken
          - Wassenaer, Jacob van-, heer van Obdam-., 1677; 1 stuk
          - Wentworth, Thomas, lord Raby, graaf van Strafford-., 1678; 4 stuks
          - Verscheidene personen-., 1679; 15 stukken
            Anhalt-Dessau, Leopold, vorst van- (2)
            Huls, Carel Willem van-
            Ilgen, Heinz Rudiger, Freiherr von-
            Marcus, Pieter-
            Riebeeck, Johanna Maria van-, weduwe Van Hoorn-
            Royer, Hendrik-
            Schatter, Pieter-
            Veldhuysen, Diederik van-, heer van Heemstede- (2)
        - 1712. Ingekomen brieven van:
          - Bergh, Johan van den-, uit Brussel en Leiden., 1680; 1 pak
          - Borssele van der Hooghe, Philips Jacob, heer van Voorhout-, uit Londen., 1681; 1 pak
          - Bothmer, Johann Kaspar, Freiherr von-, uit Utrecht en 's-Gravenhage., 1682; 1 omslag
          - Buys, Willem-, uit Londen, Utrecht, Baambrugge en Amsterdam., 1683; 1 pak
            Met bijlagen; sommige brieven zijn medeondertekend door Bruno van der Dussen
          - Caris, Henri de-, uit Oostende., 1684; 1 omslag
          - Collen, Ferdinand van-, uit Amsterdam., 1685; 2 stukken
          - Colyer, Jacobus, graaf-, uit Pera en Belgrade., 1686; 1 pak
          - Cronström, Isaäc-, uit Huy, Doornik, het leger in Noord-Frankrijk en Brussel., 1687; 1 omslag
          - Dalwig, Johann Reinhard-, uit Utrecht en 's-Gravenhage., 1688; 1 omslag
          - Dopff, Daniel Wolf von-, uit het leger in Noord-Frankrijk., 1689; 7 stukken
          - Drummond, John-, uit Amsterdam., 1690; 1 stuk
          - Duitse Rijk, Karl VI, keizer van het-, uit Presburg/Bratislava., 1690A; 1 stuk
          - Dussen, Bruno van der-, uit Arnhem, Utrecht, Gouda, Amsterdam en 's-Gravenhage., 1691; 1 pak
            Met bijlagen, enkele brieven zijn medeondertekend door Willem Buys
          - Fagel, François Nicolaas-, uit het leger in Noord-Frankrijk., 1692; 5 stukken
          - Friesheim, Johan Theodoor van-, uit Heusden., 1693; 3 stukken
          - Gersdorff, Wolf Abraham, Freiherr von-, uit 's-Gravenhage en Utrecht., 1694; 1 omslag
          - Goes, Robert-, uit Güstrow, Lübeck, Hamburg, Pyrmont, Lüneburg, Göhrde, Oldesloe, Gadebusch en Ratzeburg., 1695; 1 pak
          - Goslinga, Sicco van-, uit Utrecht en Arnhem., 1696; 1 omslag
          - Haersolte, Johan van-, heer van Cranenburg-, uit Danzig, Elbing, Brest-Kujawski en Warschau., 1697; 1 pak
          - Hamel Bruynincx, Jacob Jan-, uit Wenen en Presburg/Bratislawa., 1698; 1 pak
            Met bijlagen; voor een groot deel gericht aan de Staten van Holland
          - d'Yvoy, Frederik Thomas-, uit het leger in Noord-Frankrijk en Doornik., 1699; 1 omslag
          - Harley, Robert, graaf van Oxford-, uit Whitehall., 1700; 1 stuk
          - Hessen-Homburg, Friedrich Jakob, landgraaf van-, uit Homburg., 1701; 1 stuk
          - Hessen-Kassel, Friedrich, erfprins van-, uit Kassel en het leger in Noord-Frankrijk., 1702; 5 stukken
          - Hochepied, Daniel Jean de-, uit Smirna., 1703; 7 stukken
          - Hompesch, Reinhart Vincent, graaf van-, uit Douai, het leger in Noord-Frankrijk, Lille, Doornik, Mons en 's-Gravenhage., 1704; 1 omslag
          - Hooft, Willem-, uit het leger in Noord-Frankrijk en Mons., 1705; 4 stukken
          - Hoornbeek, Isaäc van-, uit Rotterdam., 1706; 3 stukken
          - Hop, Jacob-, uit 's-Gravenhage, het leger in Noord-Frankrijk, Doornik, Lille en Mons., 1707; 1 omslag
          - Huls, Willem Carel van-, uit Whitehall, Londen en Ditton., 1708; 1 pak
          - Hymmen, Rythard von-, uit 's-Gravenhage., 1709; 1 omslag
          - Keppel, Arnold Joost van-, heer van Acquoy, graaf van Albemarle-, uit Doornik, Douai en bij Denain., 1710; 1 omslag
          - La Bassecour, Jacob de-, uit Amsterdam en 's-Gravenhage., 1711; 8 stukken
          - Leeuwenhoek, Anthoni van-, uit Delft., 1712; 1 stuk
          - Lintelo, Christiaan Carel van-, uit Berlijn., 1713; 1 omslag
          - Matveev, Andrej Artamonovic, uit 's-Gravenhage., 1714; 1 stuk
          - Meer, Albert van der-, uit Turijn en Milaan., 1715; 1 omslag
          - Mollo, Francisco-, uit Amsterdam en 's-Gravenhage., 1716; 9 stukken
          - Montese, Henri de La Trémoille-, uit Barcelona en Cervera., 1717; 3 stukken
          - Nassau-Siegen, Wilhelm Hyacinth, vorst van-, uit 's-Gravenhage., 1718; 4 stukken
          - Nassau-Dietz, Marie Louise, geboren prinses van Hessen-Kassel-, vorstin-douairière van-, uit Leeuwarden., 1719; 1 stuk
          - Pesters, Ernst-, uit Binche, Brussel en le Quesnoy., 1720; 8 stukken
          - Piccardt, Hendrik-, uit Groningen en 's-Gravenhage., 1721; 6 stukken
          - Pieterson, Anthony-, van de vloot in de Middellandse Zee., 1722; 1 omslag
          - Pruisen, Friedrich I, koning in-, uit Cölln an der Spree., 1722A; 1 stuk
          - Pruisen, Friedrich Wilhelm, kroonprins in-, uit Berlijn., 1723; 3 stukken
          - Rechteren, Adolf Hendrik, graaf van-, heer van Almelo-, uit Utrecht en Almelo., 1723A; 1 omslag
          - Robéthon, Jean de-, uit Hannover., 1724; 3 stukken
            Twee brieven zijn waarschijnlijk gericht aan Abel Tassin d'Alonne
          - Rumpf, Hendrik Willem-, uit Stockholm., 1725; 1 omslag
          - Saunière, René de, sieur de l'Hermitage-, uit Londen., 1726; 1 pak
          - Savoye-Carignan, Eugenius, prins van-, uit het leger in Noord-Frankrijk., 1727; 4 stukken
          - Schonenberg, Franciscus van-, uit Lissabon., 1728; 1 omslag
          - Sinzendorff, Philipp Ludwig Wenzel, graaf van-, uit 's-Gravenhage., 1729; 3 stukken
          - Leenrale, Adam Symonsz-, uit 's-Gravenhage en Rotterdam., 1730; 7 stukken
          - Tilly, Claude-Frédéric T'Serclaes, graaf van-, uit Luik en het leger in Noord-Frankrijk., 1731; 1 omslag
          - Wassenaer, Jacob van-, heer van Obdam-, uit Düsseldorf., 1732; 3 stukken
          - Welderen, Johan van-, uit le Quesnoy., 1733; 3 stukken
          - Wentworth, Thomas, graaf van Strafford-, uit Utrecht en 's-Gravenhage., 1734; 1 omslag
          - Wildt, David de-, uit Amsterdam., 1735; 2 stukken
          - Württemberg-Neustadt, Karl Rudolf, hertog van-, uit Douai, het leger in Noord-Frankrijk en 's-Gravenhage., 1736; 1 omslag
          - Verscheidene personen-., 1737; 1 pak
            H.H. von Ahlefeldt
            N.N. Allezard (3x)
            N.N. Amman
            Leopold, vorst van Anhalt-Dessau (2x)
            W.H. Ardes (8x)
            Marie-Henriëtte, hertogin van Arenberg geboren del Caretto-Grana (2x)
            Marie-Thérèse, hertogin van Arenberg douairière van Egmont
            J. Basnage (4x)
            A. de Beauvernois
            Dorothea (van) Beem geboren De Jonge
            E. van Benthem
            C. Berkhoffer
            Weduwe de Bette
            J. von Birendorff (2x)
            D. van Bleyswijk (2x)
            T.E. Bloemarts
            H. Borrebagh
            F. van Bredehoff (2x)
            J.J. van Bredehoff (2x)
            C. de Bringues (4x)
            C.C. van der Bruggen
            P. Brunet de Rochebrune (6x)
            J.P. du Buquoit (3x)
            F. van der Burch
            J. van der Burcht (2x)
            J. Butler-Ormonde
            Albertine H., gravin van Bylandt douairière Dohna-Ferrassières (2x)
            G.B. di Capua, vorst della Riccia
            P.P. de Carpenter (3x)
            J. Caspersz (5x)
            P. Chaumel
            M. de Chavonnes
            N. Chevalier
            A. Clarion
            N. Clignet (10x)
            P. Cornets de Groot
            J. de Coste
            N.N. Cristin de Camp
            C. Cruys (2x)
            F. Cunes
            W. van Dalennoort (4x)
            J.B. Delfosse du Marquais
            E. Marsili van Derd
            G. le Vasseur-Des Rocques (3x)
            P. Dierquens
            J.F. von Diesbach (9x)
            A. van der Does en Catarina de Grande
            C., graaf van Dohna
            Kapittel van Doornik
            Staten van Doornik
            A. Dortsman (2x)
            J. Douglas (3x)
            G. van Egmont van de Nijenburg
            W. Ernsthuys (2x)
            I. l'Espée (3x)
            I. Faesch (4x)
            L. Fantoni (2x)
            F. Florison (2x)
            D. Flotard
            Machteld van Foreest weduwe Van Egmont van der Nijenburg
            J. van Fornenberg (2x)
            M. Francken
            N.N. de Gadellière
            J. le Gangneur (2x)
            N.N. de Garnault
            J. Gomes da Silva-Tarouca (2x)
            Magistraat van Gorinchem (2x)
            A. Grénus
            J. Grénus (12x)
            J. van Groenewegen
            P. Hamer (4x)
            N.N. Harquel
            F.B. Heerebord
            F.G. van Hempselrode van Starckenburg
            C.F. Hertell (3x)
            L.D. Hillermann
            S. Hirzel
            W. Holtman
            G.H. de Horion
            T. Hoyet
            C. Indiseraven (2x)
            F. Jaupain (2x)
            T. le Jeune
            I. Lacroix
            N.N. de Langes (2x)
            H. de Laat
            J.A. le Vaillant de La Bassardrie
            M.L. de Laspiur-Villalta
            E.T. de La Tour-Bouillon
            F.S. de La Tour-Valsassines
            N.N. Lebrun
            N.N. Lemaistre
            C. de Lille (2x)
            Staten van Limburg
            Leopold J.K., hertog van Lotharingen
            A. van Lynden (3x)
            Gijzelaars van het Land van Maas en Waal
            N.N., graaf Maarschalck (2x)
            A. Maffei
            N.N. Mangold (4x)
            A.T. de Mauregnault (5x)
            E. Metternich
            P.F. de Meulemeester (3x)
            C. Middaghten (2x)
            C.A. Möller (2x)
            W. Mouchon (2x)
            W.M. van Nassau-Ouwerkerk (2x)
            L.E. Neuburg (2x)
            A. Oertelman
            J. van Oudesteyn
            Gereformeerde Kerkeraden van de Palts (2x)
            J.J. Pauly (2x)
            F.L. de Pesmes-Saint-Saphorin (7x)
            G. Piccardt
            N.N. Pottiers (3x)
            N.N. Reboulet, jr. (6x)
            F.C. van Reede-Athlone
            N.N. de Riffier (3x)
            J.W. Ripperda (6x)
            J.G. von Rosenau
            Admiraliteit van Rotterdam (4x)
            N.N. von Rosenroll
            E. Rouse (2x)
            E. Ruth d'Ans (5x)
            C. Ruzzini (4x)
            P. von Salis
            N.N. Sauvage
            D. de Savornin
            V. Amadeus, hertog van Savoye
            C. Schaep
            V. Schaep
            C.J. von Schlippenbach (2x)
            B. Scott
            I. Solaro di Moretta-Del Borgo (3x)
            F.M. Spinola-Saint-Pierre
            A. Steengracht (3x)
            J.M. Strijder
            V. de Stürler (2x)
            S. Taignon (3x)
            Anne C. Thiriard (2x)
            C. van Thulden
            J. Tollius
            A. Tscharner
            N. Twent
            C.A.C., graaf van Ursel
            O.F. van Vittinghoff (3x)
            Maria Vrouwlingh
            N.N. Waldkirch
            W. van Wassenaer-Starrenburg en J. Repelaer
            A. van de Watere
            H. Weinghuysen
            P. de Wilde (2x)
            Niet ondertekend (15x)
            Ontcijferde brieven van Aloys, Freiherr von Malknecht, aan Van Putten (10x)
        - 1712. Minuten en kopieën van brieven aan:
          - Bergh, Johan van den-., 1738; 6 stukken
          - Borssele van der Hooghe, Philips Jacob van-., 1739; 1 omslag
          - Buys, Willem-., 1740; 1 pak
          - Dopff, Daniel Wolf von-., 1741; 1 stuk
          - Drummond, John-., 1742; 1 stuk
          - Dussen, Bruno van der-., 1743; 1 pak
          - Fagel, François Nicolaas-., 1744; 2 stukken
          - Goslinga, Sicco van-., 1745; 1 omslag
          - Harley, Robert, graaf van Oxford-., 1746; 3 stukken
          - Hessen-Homburg, Friedrich Jakob, landgraaf van-., 1747; 1 stuk
          - Hessen-Kassel, Friedrich, erfprins van-., 1748; 4 stukken
          - Hop, Jacob-., 1749; 8 stukken
          - Huls, Carel Willem van-., 1750; 1 omslag
          - Keppel, Arnlod Joost van-, heer van Acquoy, graaf van Albemarle-., 1751; 1 omslag
          - La Bassecour, Jacob de-., 1752; 3 stukken
          - Lintelo, Christiaan Carel van-., 1753; 2 stukken
          - Duitse Rijk, Karl VI, keizer van het-., 1754; 1 stuk
          - Piccardt, Hendrik-., 1755; 3 stukken
          - Pruisen, Friedrich I, koning in-., 1756; 2 stukken
          - Pruisen, Friedrich Wilhelm, kroonprins van-., 1757; 3 stukken
          - Rechteren, Adolf Hendrik, graaf van-, heer van Almelo-., 1758; 1 omslag
          - Savoye-Carignan, Eugenius, prins van-., 1759; 2 stukken
          - Tilly, Claude-Frédéric T'Serclaes, graaf van-., 1760; 1 stuk
          - Wassenaer, Jacob van-, heer van Obdam., 1761; 1 stuk
          - Wentworth, Thomas, graaf van Strafford-., 1762; 7 stukken
          - Verscheidene personen-., 1763; 8 stukken
            Anhalt-Dessau, Leopold, vorst van-
            Dohna-Schlodien, Christoph, graaf van-
            Mecklenburg-Schwerin, Friedrich Wilhelm, hertog van-
            Steengracht, Adriaan-
            Welderen, Johan van- (2)
        - 1713. Ingekomen brieven van:
          - Aerssen, François van-, heer van Sommelsdijk-, uit Amsterdam., 1764; 1 stuk
          - Bergh, Johan van den-, uit Brussel en Leiden., 1765; 1 pak
          - Borssele van der Hooghe, Philips Jacob van-, heer van Voorhout-, uit Londen., 1766; 1 pak
          - Bothmer, Johann Kaspar, Freiherr von-, uit Utrecht en 's-Gravenhage., 1767; 1 omslag
          - Braunschweig-Wolfenbüttel, Anton Ulrich, hertog van-, uit Braunschweig., 1768; 1 stuk
          - Buys, Willem-, uit Utrecht, Amsterdam en 's-Gravenhage., 1769; 1 pak
            Met bijlagen; twee brieven zijn medeondertekend door B. van der Dussen; een aantal brieven is geschreven door de secretaris P. Scheltus
          - Caris, Henri de-, uit Oostende., 1770; 6 stukken
          - Châteauneuf, Pierre-Antoine de Castagnéry, markies de-, uit 's-Gravenhage., 1771; 1 stuk
          - Colyer, Jacobus, graaf-, uit Pera., 1772; 1 omslag
          - Cronström, Isaäc-, uit Huy., 1773; 7 stukken
          - Dalwig, Johann Reinhard-, uit Utrecht., 1774; 1 omslag
          - Dopff, Daniel Wolf von-, uit Maastricht en Doornik., 1775; 4 stukken
          - Drummond, John-, uit Amsterdam en Utrecht., 1776; 2 stukken
          - Dussen, Bruno van der-, uit Utrecht, Rotterdam, Amsterdam en Gouda., 1777; 1 pak
            Met bijlagen; een brief is medeondertekend door W. Buys
          - Fagel, François Nicolaas-, uit Hulst en Brussel., 1778; 3 stukken
          - Friesheim, Johan Theodoor van-, uit Heusden en Vroonrade., 1779; 3 stukken
          - Gersdorff, Wolf Abraham, Freiherr von-, uit 's-Gravenhage en Utrecht., 1780; 1 omslag
          - Goes, Robert-, uit Hamburg, Rendsburg, Schleswig, Husum en Hannover., 1781; 1 omslag
          - Goslinga, Sicco van-, uit Utrecht, Soestdijk, Leeuwarden en Dongium., 1782; 1 pak
          - Haersolte, Johan van-, heer van Cranenburg-, uit Warschau., 1783; 1 pak
          - Hamel Bruynincx, Jacob Jan-, uit Wenen., 1784; 1 pak
            Met bijlagen; grotendeels gericht aan de Staten van Holland
          - d'Yvoy, Frederik Thomas-, uit Tours, Blois en 's-Hertogenbosch., 1785; 4 stukken
          - Harley, Robert, graaf van Oxford-, uit Londen., 1786; 1 stuk
          - Hessen-Kassel, Friedrich, erfprins van-, uit Kassel., 1787; 1 stuk
          - Hompesch, Reinhart Vincent, graaf van-, uit 's-Gravenhage., 1788; 4 stukken
          - Huls, Willem Carel van-, uit Londen en Whitehall., 1789; 1 omslag
          - Keppel, Arnold Joost van-, heer van Acquoy, graaf van Albemarle-, uit Voorst., 1790; 1 omslag
          - La Bassecour, Jacob de-, uit 's-Gravenhage en Amsterdam., 1791; 7 stukken
          - Leeuwenhoek, Anthoni van-, uit Delft., 1792; 1 stuk
          - Lintelo, Christiaan Carel van-, uit Berlijn., 1793; 1 pak
          - Massue, Henri de-, markies van Ruvigny, graaf van Galway-, uit Stratton., 1794; 1 stuk
          - Meer, Albert van der-, uit Milaan., 1795; 4 stukken
          - Montese, Henri de La Trémoille-, uit Riudarenas en Barcelona., 1796; 4 stukken
          - Nassau-Siegen, Wilhelm Hyacinth, vorst van-, uit Utrecht., 1797; 2 stukken
          - Nassau-Dietz, Henriëtte Amalia, vorstin van-, geboren prinses van Anhalt-Dessau-, uit Dessau., 1798; 4 stukken
          - Boyle, Charles, graaf van Orrery-, uit Brussel en Londen., 1799; 3 stukken
          - Pieterson, Anthony-, uit 's-Gravenhage., 1800; 1 stuk
          - Pruisen, Friedrich Wilhelm, koning in-, uit Cölln an der Spree., 1801; 1 stuk